# 现金流量表

提问人：zl10552303 时间：2022-02-11 20:38:13
陈版您好，我想请教一下，公司支付开竣工保证金，这个保证金是列示到支付其他与经营活动相关的现金还是列示到支付其他与投资活动相关的现金啊？

回答人：chenyiwei
如果是与购建固定资产相关，则建议改保证金的现金流量也列入投资活动。

提问人：zhs7403 时间：2022-05-02 15:36:57
其他货币资金-信用证保证金的减少将直接支付货款，故按照瑞华研究的问题5-2-3（银行承兑汇票保证金的列示）
属于经营活动，不在现金及现金等价物中核算。那么现金流量表附表如何填写？因为不影响损益但涉及经营现金流出，是否作为其他，如金额大并在附注披露？

回答人：chenyiwei
此时在现金流量表间接法中可以作为“经营性应收项目的减少（减增加）”的负数发生额列报。